臺灣高等法院刑事判決　　　　　　　　 96年度上訴緝字第1號
上　訴　人
即　被　告　 乙○○
選任辯護人　卓忠三律師
　　　　　　陳宏雯律師
上列上訴人因偽造有價證券等案件，不服臺灣臺北地方法院94年
度訴字第276號，中華民國94年7月27日第一審判決（起訴案號：
臺灣臺北地方法院93年度偵續2字第8號），提起上訴，本院判決
如下：
    主  文
上訴駁回。
    事  實
一、緣於民國86年間，鈿豐金屬工業股份有限公司（下簡稱鈿豐
    公司，負責人曾萬來）因營運不善，無力完成所承攬之工程
    ，故經由乙○○之介紹，將上開鈿豐公司未完成之工程，轉
    由雷發電子股份有限公司（下簡稱雷發公司）承作，並協議
    由曾萬來尋求甲○○同意，以甲○○擔任雷發公司之負責人
    ，而乙○○與詹淑卿（另經檢察官為不起訴處分）則以協助
    雷發公司為由，參與雷發公司營運。嗣於86年6月13日，乙
    ○○偕同曾萬來、甲○○、詹淑卿等人，共同協議雷發公司
    支票用負責人甲○○印鑑章由甲○○本人保管、會計傳票用
    負責人甲○○小章由曾萬來保管、公司大章由詹淑卿保管，
    以達相互制衡之作用。詎乙○○竟基於意圖供行使之用之概
    括犯意，先於不詳時地偽造極似甲○○所保管上述支票用負
    責人印鑑章「甲○○」之印章一枚，並於86年6月25日起至
    87年3月6日止，連續蓋用上開偽造之「甲○○」印章於如附
    表編號1至20號所示之支票發票人欄，並填寫其他支票應記
    載事項，復擅取由詹淑卿所保管之雷發公司大章蓋用其上（
    86年9月底詹淑卿離職後，將保管之印章交予乙○○保管，
    乙○○則逕行使用其所保管之該印章），而偽造如附表編號
    1至20號所示之有價證券（支票）（帳號：907389號，發票
    人、發票日、票據號碼、票面金額均詳如附表所示），再將
    上開偽造支票分別交付予不知情之王鄭綢妹、蔡炳鴻、周春
    子、房麗珠、朱貴鑾等人（詳如附表所示）而行使之。乙○
    ○復基於意圖為自己不法所有及偽造私文書之犯意，於87
    年2月20日，至第一商業銀行股份有限公司大湳分行（下簡
    稱第一銀行大湳分行），蓋用上開偽造之「甲○○」印章於
    支票領取證上（共偽造「甲○○」印文2枚），並持以交付
    予不知情之女員工至第一銀行大湳分行而行使之，間接使得
    第一銀行大湳分行之人員陷於錯誤，以為乙○○係有權領取
    雷發公司支票之人，而將同上開帳號、票據號碼ＮＡ00
    00000至ＮＡ0000000號之空白支票共1百張，交付予乙○○
    。乙○○復於87年3月10日起至87年6月11日止，蓋用上開偽
    造之「甲○○」印章於如附表編號21至41號所示支票上發票
    人欄，並填寫其他票據應記載事項（發票人、發票日、票據
    號碼、票面金額均詳如附表所示），而偽造如附表編號21至
    41號所示支票，並持以交付於他人而行使之。上開偽造之支
    票並分別於附表所示之兌現日經持票人提示兌現。
二、案經雷發公司及甲○○訴由臺灣臺北地方法院檢察署檢察官
    偵查起訴。
    理  由
一、訊據上訴人即被告乙○○固承認其於如附表所示之支票發票
    人欄，蓋用雷發公司公司大章，並持以行使之；另持上蓋有
    偽造「甲○○」印文之支票領取證，交付予不知情之女員工
    ，向第一銀行大湳分行領取帳號907389號、票據號碼NA0000
    000至NA0000000號之空白支票共一百張等情，惟辯稱：支票
    上面的公司章為伊所蓋，但私人章（即甲○○印章）不是伊
    所蓋；且伊為雷發公司之實際負責人，有權簽發系爭有價證
    券云云。經查：
  (一)依被告乙○○、告訴人甲○○、證人曾萬來、詹淑卿等人於
    86年6月13日所召開之雷發公司支票用印會議，雷發公司之
    印章，除了董事長私章（即甲○○私章）區分支票用、傳票
    用而分別由告訴人甲○○、證人曾萬來保管外，其餘由詹淑
    卿保管之，此有告訴人甲○○提出之雷發公司支票用印會議
    86年6月13日會議紀錄可稽（見87年度偵字第10924號卷第4
    頁），並據被告乙○○承認（見原審卷第23 頁）。從上會
    議紀錄可知，雷發公司支票用負責人甲○○印鑑章由甲○○
    本人保管、會計傳票用負責人甲○○小章由曾萬來保管、公
    司大章由詹淑卿保管，以達相互制衡之作用。
  (二)告訴人兼雷發公司法定代理人甲○○於87年5月29日具狀指
    稱：被告乙○○未經雷發公司或負責人同意授權簽發支票，
    偽刻負責人「甲○○」印章1顆，冒用公司及負責人名義，
    連續簽發公司所有第一銀行大楠分行，帳號907389 號，票
    號MB0000000至MB0000000號支票共15紙，並持以行使上開15
    紙支票。被告復持偽刻之上開公司負責人「甲○○」印章，
    於87年2月20日至上開第一銀行大楠分行領取同帳號票號MB0
    000000至MB0000000號（應為NA0000000至NA0000000號）支
    票，支票1百張，加以簽發行使等語（見87年偵字第10924號
    卷第1頁背面至第2頁）。經檢察官將第一銀行大湳分行票據
    號碼MB0000000、MB0000000、NA0000000、NA0000000、NA00
    00000、NA0000000等6張支票原本，連同第一商業銀行支票
    存款印鑑卡原本、告訴人甲○○於93年7月20日偵查庭庭呈
    印章（即雷發公司支票用負責人甲○○印鑑章）所蓋之「甲
    ○○」印文，送請法務部調查局鑑定其上之「甲○○」印文
    是否相符，鑑定結果認定支票上之「甲○○」印文均與印鑑
    卡上之「甲○○」印文不符，亦與告訴人甲○○庭呈印章所
    蓋之印文不符，惟告訴人甲○○庭呈印章所蓋「甲○○」印
    文，則與第一銀行支票存款印鑑卡上「甲○○」印文相符，
    此有法務部調查局90年6月29日（90）陸（2）字第90041327
     號鑑定通知書、93年7月30日調科貳字第09300301290號函
    在卷可憑（見89年度偵續一字第125號卷第53頁、偵續二卷
    第149頁至第151頁）。可知，雷發公司支票用負責人甲○○
    印鑑章確係由甲○○本人保管，而上開被告行使之支票上除
    蓋有雷發公司公司大章外，另尚有偽造之「甲○○」印文。
  (三)被告乙○○於原審供稱：「（你是否承認支票的小章在甲○
    ○手上？）承認。」「（你蓋支票章的時候，是否知道不是
    印鑑章？）知道。」「（是否承認當初把支票大、小章分由
    不同人保管是為了互相牽制？）承認。」「（是否承認沒有
    經過甲○○的同意無法開出支票？）是。」等語（見原審
    94年4月21日審判筆錄）。被告乙○○於本院雖翻異前詞，
    改稱：支票上面的公司章為伊所蓋，但私人章（即甲○○印
    章）不是伊所蓋云云。然依上開86年6月13日所召開之雷發
    公司支票用印會議，被告乙○○應取得甲○○之同意，並向
    甲○○取得支票用之甲○○印鑑章，方得開立支票。被告乙
    ○○未經甲○○之同意，亦未向甲○○取得支票用之甲○○
    印鑑章，即開立上開支票，並持以行使之。上開支票上除蓋
    有公司大章外，另尚有偽造之「甲○○」印文，已如前述，
    足證被告乙○○所行使之系爭支票為偽造，故支票上蓋有偽
    造之「甲○○」印文，應為被告乙○○偽造印章後所蓋用，
    被告乙○○於原審之證詞，應為可採。此外，並有第一銀行
    支票存款對帳單、支票存款存提紀錄查詢單（87年度偵字第
    10924號卷第6頁至第8頁）、第一銀行大湳分行提領人帳戶
    資料（見93年度偵續二字第8號卷第17頁、第18頁）、94 年
    5月4日（94）一湳字第116號函附之雷發公司甲存帳戶全部
    支票兌領明細資料查詢單、94年5月27日（94）一湳字第142
    號函附兌領明細（見原審卷第43頁至第53頁、第67頁至第70
    頁）等件附卷可資佐證。從而，足堪認定被告乙○○確有偽
    造雷發公司支票用負責人「甲○○」印章，並連續蓋用該偽
    造之「甲○○」印章，偽造如附表所示之支票。被告乙○○
    於本院改稱：支票上面的公司章為伊所蓋，但私人章（即甲
    ○○印章）不是伊所蓋云云，顯屬嗣後卸責迴避之詞，不足
    採信。
  (四)另告訴人兼雷發公司法定代理人甲○○於87年5月29日具狀指
    稱：被告持偽刻之上開公司負責人「甲○○」印章，於87年
    2月20日至上開第一銀行大楠分行領取同帳號票號MB0000000
    至MB0000000號（應為NA0000000至NA0000000號）支票，支
    票1百張，加以簽發行使等語（見87年偵字第10924號卷第2
    頁）。被告乙○○於原審供稱：「（對於第一銀行支票領取
    證有何意見？）領取證是小姐去領，事務工作都是小姐去領
    的，是我蓋的章。」等語（見原審卷第23頁），已自承空白
    支票領取證上「甲○○」之印文為其所蓋。並有第一商業銀
    行支票領取證影本（87年度偵字第10924號卷第5頁）、第一
    銀行大湳分行94年4月19日（94）一湳字第96號函附之支票
    領用紀錄附卷可資佐證（見原審卷第37頁、第38頁）。經查
    上開第一銀行支票領取證上確實蓋有雷發公司公司章印文1
    枚，以及「甲○○」印文2枚（見87年度偵字第10924號卷第
    5頁），而依被告乙○○、告訴人甲○○、證人曾萬來、詹
    淑卿等人於86年6月13日所召開之雷發公司支票用印會議，
    雷發公司公司章原由詹淑卿保管，支票用之甲○○印鑑章由
    甲○○自己保管；且被告乙○○並未向甲○○取得支票用之
    甲○○印鑑章，均已如前述，可知被告乙○○於原審供稱於
    支票領取證上所蓋之甲○○印鑑章，並非由甲○○保管支票
    用之甲○○印鑑章。從上，可認被告乙○○偽造支票領取證
    ，將之交付予不知情之女員工至第一銀行大湳分行詐領空白
    支票1百張，該偽造之支票領取證上「甲○○」印文2枚，亦
    係偽造。
  (五)被告乙○○及選任辯護人辯稱：被告乙○○為雷發公司之實
    際負責人，有權簽發系爭有價證券云云。然查：被告乙○○
    、告訴人甲○○、證人曾萬來、詹淑卿等人於86年6月13 日
    所召開之雷發公司支票用印會議可知，雷發公司支票用負責
    人甲○○印鑑章由甲○○本人保管、會計傳票用負責人甲○
    ○小章由曾萬來保管、公司大章由詹淑卿保管，以達相互制
    衡之作用，已如前述。縱認被告乙○○確為雷發公司之實際
    負責人，亦應得到甲○○之同意，並向甲○○取得支票用之
    甲○○印鑑章，方得開立支票，而非得以擅自偽刻印鑑章而
    偽造系爭有價證券。是故，被告乙○○及選任辯護人辯稱：
    被告乙○○為雷發公司之實際負責人，有權簽發系爭有價證
    券云云，並不能作為有利於被告之證據。故被告之選任辯護
    人於本院請求傳喚詹淑卿的弟弟，以證明被告乙○○在雷發
    公司是實際負責人；以及請求傳喚告訴人甲○○作證，以證
    明甲○○並無在雷發公司實際出資及執行業務，均核與本件
    認定被告乙○○之犯罪事實無關，附此敘明。
  (六)被告乙○○於原審辯稱伊蓋用之「甲○○」印章，係雷發公
    司之出納即證人詹淑卿交付予伊，該印章即雷發公司用以辦
    理公司登記之印鑑章云云。惟觀諸雷發公司在86年7月間告
    訴人甲○○擔任董事長時之股份有限公司變更登記事項卡（
    見偵續二卷第70頁），以及臺灣省政府建設廳第三科86年5
    月1日86建三寅字第526243號證明書上之雷發公司代表負責
    人印文（見偵10924號卷第40頁），與本件被告乙○○所偽
    造之支票領取證（見87年度偵字第10924號卷第5頁）、如附
    表所示支票上之「甲○○」印文（見89年度偵續一字第125
    號卷第53頁），二相比對，明顯有所不同，此有本院勘驗筆
    錄可稽（見本院卷第82頁正面及背面）是被告乙○○上開所
    辯，本不足採信。況依被告乙○○、告訴人甲○○、證人曾
    萬來等人於86年6月13日所召開之雷發公司支票用印會議，
    雷發公司之印章，除了董事長私章（即甲○○私章）區分支
    票用、傳票用而分別由告訴人甲○○、證人曾萬來保管外，
    其餘由詹淑卿保管之，已如前述；而證人詹淑卿僅為被告乙
    ○○之人頭，並未實際投資雷發公司，且詹淑卿於86年9月
    底自雷發公司離職，離職前辦理移交時即將公司之印章交付
    予被告乙○○，此業據詹淑卿於檢察官訊問時證述明確（見
    偵10924號卷第22頁、88年偵續字第125號卷第40頁），是詹
    淑卿可能交付予被告乙○○者，亦係上開被告乙○○所謂之
    公司印鑑章，惟被告乙○○用以偽造支票領取證、及偽造如
    附表所示支票之「甲○○」印章，既非公司之印鑑章，而亦
    無其他證據可證明詹淑卿有任何動機及必要去偽刻「甲○○
    」之印章，顯見被告乙○○係自行偽刻「甲○○」之印章以
    遂行其私自簽發雷發公司支票之目的，其辯稱用以詐領空白
    支票、偽造有價證券所使用之「甲○○」印章係詹淑卿所交
    付，非其所偽造云云，純係卸責之詞，實不足取。
  (七)綜上，本件事證明確，被告乙○○偽造有價證券、行使偽造
    私文書、詐欺取財之犯行堪以認定。
二、查被告行為後，刑法部分條文業經修正公布，並均於95年7
    月1日施行。修正後刑法第2條第1項規定：「行為後法律有
    變更者，適用行為時之法律。但行為後之法律有利於行為人
    者，適用最有利於行為人之法律。」，此係規範行為後法律
    變更所生新舊法律比較適用之準據法，於修正刑法施行後，
    應適用修正後刑法第2條第1項規定之「從舊從輕」之原則為
    比較。修正後刑法刪除第56條關於連續犯之規定，此刪除雖
    非犯罪構成要件之變更，但顯已影響行為人刑罰之法律效果
    ，自屬法律有變更。本件被告連續犯偽造有價證券罪部分（
    詳如後述），依修正前即行為時之規定，應依第56條連續犯
    之規定論以一罪；依修正後之刑法既已刪除連續犯之規定，
    則所犯上述各罪應依數罪併罰之規定分論併罰。依新法第2
    條第1項規定，比較新、舊法結果，仍應適用較有利於被告
    之行為時法律即舊法論以連續犯（最高法院95年第8次刑事
    庭會議決議參照）。又修正後之刑法刪除第55條關於牽連犯
    之規定，此刪除雖非犯罪構成要件之變更，但顯已影響行為
    人刑罰之法律效果，自屬法律有變更。本件被告所犯偽造有
    價證券、行使偽造私文書、詐欺取財等罪（詳如後述）具有
    牽連犯之關係，依修正前即行為時之規定，應從一重之罪處
    斷；依修正後之刑法既已刪除牽連犯之規定，則所犯上述各
    罪應依數罪併罰之規定分論併罰。依新法第2條第1項之規定
    ，比較新、舊法結果，仍應適用較有利於被告之行為時法律
    即舊法論以牽連犯（最高法院95年第8次刑事庭會議決議參
    照）。核被告乙○○所為，係犯刑法第201條第1項偽造有價
    證券罪、第216條、第210條行使偽造私文書罪、第339條第1
    項詐欺取財罪。被告乙○○前後多次偽造有價證券之行為，
    時間緊接，觸犯構成要件相同之罪名，顯係基於概括犯意反
    覆為之，為連續犯，應依修正前刑法第56條規定以一罪論，
    並加重其刑。被告乙○○偽造印章、印文之行為，為其偽造
    有價證券、偽造私文書之部分行為，其行使有價證券、偽造
    私文書之低度行為，復分別為偽造有價證券、行使偽造私文
    書之高度行為所吸收，均不另論罪。被告乙○○所犯連續偽
    造有價證券、行使偽造私文書、詐欺取財三罪間，有方法目
    的、原因結果之牽連關係，應依修正前刑法第55條之規定從
    一重之連續偽造有價證券罪論處。又檢察官於起訴書犯罪事
    實欄業已記載被告乙○○向第一銀行大湳分行詐取票據號碼
    NA0000000至NA0000000號之空白支票100張之事實，雖證據
    及所犯法條欄內漏未記載刑法第339條第1項，仍堪認就詐欺
    取財罪部分業已提起公訴，本院自應併予審究。被告乙○○
    原審之指定辯護人雖舉最高法院93年度臺上字第6255號判決
    意旨，而認被告乙○○係在票據上偽造「甲○○」之印文，
    然如附表所示之偽造支票，發票人係雷發公司，告訴人甲○
    ○並不負票據法上發票人之義務，故被告乙○○並不負偽造
    有價證券之責云云（見原審卷第91至92頁）。惟查，被告乙
    ○○與甲○○、曾萬來之所以約定簽發票據所使用之公司大
    小章各由不同人保管，目的即在於互相牽制，避免任一人未
    經過對方同意即擅自簽發公司支票，是以被告乙○○在未得
    告訴人甲○○之同意前，並無簽發雷發公司支票之權利，即
    便被告乙○○僅偽造雷發公司法定代理人甲○○之小章，蓋
    用於支票上之雷發公司大章確為真正，然而被告乙○○此時
    並非有權簽發支票之人，其簽發支票之行為，仍屬偽造有價
    證券，此與最高法院93年度臺上字第6255號判決所認定簽發
    支票之人原本即係有權簽發支票之人並不相同，自無法等同
    論之，而認被告乙○○簽發支票之行為不構成偽造有價證券
    罪。原審同此認定，依刑法第201條第1項、第216條、第210
    條、第339條第1項，第205條、第219條，行為時刑法第56條
    、第55條、罰金罰鍰提高標準條例第1條前段之規定，並審
    酌被告乙○○漠視與告訴人甲○○間使用票據之約定，擅自
    簽發票據達41張，應予非難，於原審尚能承認偽造支票、支
    票領取證之犯行，犯後態度尚佳，兼衡其犯罪之手段、目的
    、所生之危害等一切情狀，量處有期徒刑3年6月。被告乙○
    ○偽造如附表所示之支票41紙，均應依刑法第205條規定宣
    告沒收，而上開支票上發票人欄所偽造之「甲○○」印文，
    因支票本體已宣告沒收，不再另為沒收之諭知。被告乙○○
    偽造之「甲○○」印章1枚，因無證據證明已滅失，與被告
    乙○○在第一商業銀行支票領取證上偽造之「甲○○」印文
    2枚，均依刑法第219條規定沒收之。其認事用法並無不當，
    量刑亦屬妥適。被告乙○○上訴意旨否認有偽造有價證券之
    犯行，辯稱：支票上面的公司章為伊所蓋，但私人章（即甲
    ○○印章）不是伊所蓋；且伊為雷發公司之實際負責人，有
    權簽發系爭有價證券云云。然查：被告乙○○於原審時承認
    支票的小章在甲○○手上，渠蓋支票章時知道不是印鑑章等
    語，且依被告乙○○、告訴人甲○○、證人曾萬來、詹淑卿
    等人於86年6月13日所召開之雷發公司支票用印會議可知，
    雷發公司支票用負責人甲○○印鑑章由甲○○本人保管、會
    計傳票用負責人甲○○小章由曾萬來保管、公司大章由詹淑
    卿保管。被告乙○○應取得甲○○之同意，並向甲○○取得
    支票用之甲○○印鑑章，方得開立支票。被告乙○○未經甲
    ○○之同意，亦未向甲○○取得支票用之甲○○印鑑章，即
    開立上開支票，並持以行使之。上開支票上除蓋有公司大章
    外，另尚有偽造之「甲○○」印文，並有法務部調查局90年
    6月29日（90）陸（2）字第90041327號鑑定通知書、93年7
    月30日調科貳字第09300301290號函在卷可憑，足證被告乙
    ○○所行使之系爭支票為被告乙○○所偽造，被告於原審時
    承認支票的小章在甲○○手上，渠蓋支票章時知道不是印鑑
    章之供述，與事實相符。另縱認被告乙○○確為雷發公司之
    實際負責人，亦應得到甲○○之同意，並向甲○○取得支票
    用之甲○○印鑑章，方得開立支票，而非得以擅自偽刻印鑑
    章而偽造系爭有價證券，均已如前述。綜上，被告乙○○上
    訴意旨，均無理由，應予駁回。又行為後，法律有變更者，
    依修正前刑法第2條第1項之規定，以適用裁判時法為原則，
    如行為時法有利於行為人，則例外適用行為時法；依修正後
    刑法第2條第1項規定，以適用行為時法為原則，惟如裁判時
    法有利於行為人，則例外的適用裁判時法。以往實務見解，
    認原判決未及比較適用新舊法時，上訴後，雖比較結果以舊
    法有利於行為人，而原判決別無其他撤銷事由，仍應由本院
    以此為由撤銷改判。惟修正後之規定係以適用行為時法為原
    則，因此原判決雖未及比較適用，然上訴本院後，經比較新
    舊法，行為後之法律並非較有利於行為人，仍應適用行為時
    法，則原判決適用行為時法即無不當，自不構成撤銷之事由
    ，併此敘明。
據上論斷，應依刑事訴訟法第368條，判決如主文。
本案經檢察官呂文忠到庭執行職務。
中　　華　　民　　國　　96　　年　　5 　　月　　24　　日
　　　　　　　　　刑事第十四庭審判長法　官    陳志洋
　　　　　　　　　　　　　　　　    法　官    林秀鳳
　　　　　　　 　 　　　　　　　　　法　官    沈宜生
以上正本證明與原本無異。
如不服本判決，應於收受送達後十日內向本院提出上訴書狀，其
未敘述上訴之理由者並得於提起上訴後十日內向本院補提理由書
（均須按他造當事人之人數附繕本）。
                                    書記官    陳雅加
中　　華　　民　　國　　96　　年　　5 　　月　　28　　日
附錄：本案論罪科刑法條全文
刑法第201條
意圖供行使之用，而偽造、變造公債票、公司股票或其他有價證
券者，處三年以上十年以下有期徒刑，得併科三千元以下罰金。
行使偽造、變造之公債票、公司股票或其他有價證券，或意圖供
行使之用，而收集或交付於人者，處一年以上七年以下有期徒刑
，得併科三千元以下罰金。
刑法第216條
行使第210條至第215條之文書者，依偽造、變造文書或登載不實
事項或使登載不實事項之規定處斷。
刑法第210條
偽造、變造私文書，足以生損害於公眾或他人者，處五年以下有
期徒刑。
刑法第339條
意圖為自己或第三人不法之所有，以詐術使人將本人或第三人之
物交付者，處五年以下有期徒刑、拘役或科或併科一千元以下罰
金。
以前項方法得財產上不法之利益或使第三人得之者，亦同。
前二項之未遂犯罰之。
附表：
┌──┬─────┬──────┬──────┬─────┬─────┬─────────┐
│編號│發票人    │   發票日   │  票據號碼  │ 票面金額 │  兌現日  │ 兌現人           │
│    │          │            │            │（新臺幣）│          │（兌現之支票影本附│
│    │          │            │            │ 單位：元 │          │  原審卷）        │
├──┼─────┼──────┼──────┼─────┼─────┼─────────┤
│ 一 │雷發電子股│  86.06.25  │ MB0000000  │  10,500  │ 86.06.25 │信華商事有限公司  │
├──┤份有限公司├──────┼──────┼─────┼─────┼─────────┤
│ 二 │          │  86.06.30  │ MB0000000  │  50,000  │ 86.06.30 │黃德賢            │
├──┤          ├──────┼──────┼─────┼─────┼─────────┤
│ 三 │          │  86.06.30  │ MB0000000  │  21,200  │ 86.06.30 │東曄五金有限公司  │
├──┤          ├──────┼──────┼─────┼─────┼─────────┤
│ 四 │          │  86.06.30  │ MB0000000  │  17,325  │ 86.07.03 │東大汽車電機行    │
├──┤          ├──────┼──────┼─────┼─────┼─────────┤
│ 五 │          │  86.06.25  │ MB0000000  │ 138,364  │ 86.07.04 │中國鋼鋁有限公司  │
├──┤          ├──────┼──────┼─────┼─────┼─────────┤
│ 六 │          │  86.07.25  │ MB0000000  │   9,135  │ 86.07.25 │（不明）          │
├──┤          ├──────┼──────┼─────┼─────┼─────────┤
│ 七 │          │  86.07.25  │ MB0000000  │ 213,388  │ 86.07.25 │精讚企業社        │
├──┤          ├──────┼──────┼─────┼─────┼─────────┤
│ 八 │          │  86.07.25  │ MB0000000  │  26,303  │ 86.07.29 │鋼鴻企業有限公司  │
├──┤          ├──────┼──────┼─────┼─────┼─────────┤
│ 九 │          │  86.07.25  │ MB0000000  │   7,653  │ 86.07.29 │鋼鴻企業有限公司  │
├──┤          ├──────┼──────┼─────┼─────┼─────────┤
│ 十 │          │  86.07.31  │ MB0000000  │ 235,336  │ 86.07.31 │（不明）          │
├──┤          ├──────┼──────┼─────┼─────┼─────────┤
│十一│          │  86.07.25  │ MB0000000  │  24,480  │ 86.07.31 │一達廣告服務中心  │
├──┤          ├──────┼──────┼─────┼─────┼─────────┤
│十二│          │  86.07.31  │ MB0000000  │ 200,000  │ 86.07.31 │吳昀蓁            │
├──┤          ├──────┼──────┼─────┼─────┼─────────┤
│十三│          │  86.11.05  │ MB0000000  │  77,200  │ 86.11.08 │（不明）          │
├──┤          ├──────┼──────┼─────┼─────┼─────────┤
│十四│          │  86.12.01  │ MB0000000  │  50,000  │ 86.12.05 │（不明）          │
├──┤          ├──────┼──────┼─────┼─────┼─────────┤
│十五│          │  86.12.30  │ MB0000000  │ 330,000  │ 86.12.30 │王鄭綢妹          │
│    │          │            │            │          │          │（持以向王鄭綢妹行│
│    │          │            │            │          │          │使）              │
├──┤          ├──────┼──────┼─────┼─────┼─────────┤
│十六│          │  87.02.28  │ MB0000000  │ 134,000  │ 87.03.02 │蔡炳鴻            │
│    │          │            │            │          │          │（持以向蔡炳鴻行使│
│    │          │            │            │          │          │）                │
├──┤          ├──────┼──────┼─────┼─────┼─────────┤
│十七│          │  87.02.28  │ MB0000000  │ 215,000  │ 87.03.02 │周春子            │
│    │          │            │            │          │          │（持以向周春子行使│
│    │          │            │            │          │          │）                │
├──┤          ├──────┼──────┼─────┼─────┼─────────┤
│十八│          │  87.02.28  │ MB0000000  │ 216,000  │ 87.03.02 │房麗珠            │
│    │          │            │            │          │          │（持以向房麗珠行使│
│    │          │            │            │          │          │）                │
├──┤          ├──────┼──────┼─────┼─────┼─────────┤
│十九│          │  87.03.06  │ MB0000000  │ 260,000  │ 87.03.06 │王鄭綢妹          │
│    │          │            │            │          │          │（持以向王鄭綢妹行│
│    │          │            │            │          │          │使）              │
├──┤          ├──────┼──────┼─────┼─────┼─────────┤
│二○│          │  87.03.06  │ MB0000000  │ 150,000  │ 87.03.09 │朱貴鑾            │
│    │          │            │            │          │          │（持以向朱貴鑾行使│
│    │          │            │            │          │          │）                │
├──┤          ├──────┼──────┼─────┼─────┼─────────┤
│二一│          │  87.03.10  │ NA0000000  │  25,000  │ 87.03.13 │乙○○            │
├──┤          ├──────┼──────┼─────┼─────┼─────────┤
│二二│          │  87.03.11  │ NA0000000  │  68,000  │ 87.03.17 │鄭郁桂            │
├──┤          ├──────┼──────┼─────┼─────┼─────────┤
│二三│          │  87.03.16  │ NA0000000  │  50,000  │ 87.03.18 │房麗珠            │
├──┤          ├──────┼──────┼─────┼─────┼─────────┤
│二四│          │  87.03.20  │ NA0000000  │  37,965  │ 87.03.20 │房麗珠            │
├──┤          ├──────┼──────┼─────┼─────┼─────────┤
│二五│          │  87.03.26  │ NA0000000  │  20,000  │ 87.03.26 │詹淑卿            │
├──┤          ├──────┼──────┼─────┼─────┼─────────┤
│二六│          │  87.04.10  │ NA0000000  │ 325,000  │ 87.04.10 │（不明）          │
├──┤          ├──────┼──────┼─────┼─────┼─────────┤
│二七│          │  87.04.10  │ NA0000000  │ 175,000  │ 87.04.13 │朱貴鑾            │
├──┤          ├──────┼──────┼─────┼─────┼─────────┤
│二八│          │  87.04.20  │ NA0000000  │  14,708  │ 87.04.20 │蔡美雯            │
├──┤          ├──────┼──────┼─────┼─────┼─────────┤
│二九│          │  87.04.20  │ NA0000000  │ 100,000  │ 87.04.20 │北區房屋仲介股份有│
│    │          │            │            │          │          │限公司            │
├──┤          ├──────┼──────┼─────┼─────┼─────────┤
│三○│          │  87.04.20  │ NA0000000  │ 109,593  │ 87.04.21 │（不明）          │
├──┤          ├──────┼──────┼─────┼─────┼─────────┤
│三一│          │  87.04.21  │ NA0000000  │1250,000  │ 87.04.22 │（不明）          │
├──┤          ├──────┼──────┼─────┼─────┼─────────┤
│三二│          │  87.04.30  │ NA0000000  │   8,000  │ 87.04.30 │（不明）          │
├──┤          ├──────┼──────┼─────┼─────┼─────────┤
│三三│          │  87.04.30  │ NA0000000  │   2,500  │ 87.04.30 │吳桂珠            │
├──┤          ├──────┼──────┼─────┼─────┼─────────┤
│三四│          │  87.05.05  │ NA0000000  │  75,000  │ 87.05.07 │邱玉英            │
├──┤          ├──────┼──────┼─────┼─────┼─────────┤
│三五│          │  87.05.11  │ NA0000000  │  61,000  │ 87.05.13 │張月錦            │
├──┤          ├──────┼──────┼─────┼─────┼─────────┤
│三六│          │  87.05.22  │ NA0000000  │  66,000  │ 87.05.25 │乙○○、金婉娟    │
├──┤          ├──────┼──────┼─────┼─────┼─────────┤
│三七│          │  87.05.28  │ NA0000000  │  65,000  │ 87.05.29 │東瑾              │
├──┤          ├──────┼──────┼─────┼─────┼─────────┤
│三八│          │  87.06.11  │ NA0000000  │ 200,000  │ 87.06.11 │旭崇企業股份有限公│
│    │          │            │            │          │          │司                │
├──┤          ├──────┼──────┼─────┼─────┼─────────┤
│三九│          │  87.06.08  │ NA0000000  │  65,000  │ 87.06.16 │乙○○            │
├──┤          ├──────┼──────┼─────┼─────┼─────────┤
│四○│          │  87.06.06  │ NA0000000  │ 200,000  │ 87.06.19 │乙○○            │
├──┤          ├──────┼──────┼─────┼─────┼─────────┤
│四一│          │  87.06.08  │ NA0000000  │  66,000  │ 87.06.19 │張月錦            │
└──┴─────┴──────┴──────┴─────┴─────┴─────────┘
